臺灣高雄地方法院民事裁定　　　　　100年度消債抗字第106號
抗　告　人　遠東國際商業銀行股份有限公司
法定代理人　洪信德
相　對　人　張幸玉
上列當事人間因消費者債務清理條例聲明異議事件，抗告人對於
民國100 年7 月22日本院100 年度事聲字第158 號第一審裁定，
提起抗告，本院裁定如下：
    主    文
抗告駁回。
抗告程序費用新臺幣壹仟元由抗告人負擔。
    理    由
一、抗告意旨略以：相對人名下不動產（下稱系爭不動產）分別
    設定抵押權予臺灣銀行新臺幣（下同）300 萬元及第三人陳
    秀援275 萬元，抗告人聲請強制執行系爭不動產，雖經本院
    98年度司執字第49566 號受理並鑑估價值約291 萬元，因拍
    賣無實益而視為撤回執行，然陳秀援為相對人母親，相對人
    表示所繳10期協商款均係向陳秀援借貸，故將系爭不動產設
    定抵押權予陳秀援，若相對人確於民國96年11月12日向陳秀
    援借貸275 萬元並設定抵押權，不應於96年11月間毀諾，且
    相對人每期協商款35,084元，10期還款金額僅350,840 元，
    與設定抵押權之金額差距過大，而相對人於更生程序中未將
    陳秀援列入債權人，經公告之債權表亦未列入陳秀援之抵押
    債權，顯見相對人將系爭不動產設定抵押權予陳秀援，僅為
    避免系爭不動產遭債權人處分，應無此筆債權存在，原裁定
    不察，將使相對人保有系爭不動產並免除債務，對債權人實
    非公允。又抗告人聲請強制執行時，分別於98年7 月17日及
    同年7 月21日兩度至系爭不動產所在地訪查，管理員表示系
    爭不動產係出租他人使用，抗告人依此陳報，並附於執行卷
    宗內，應可確定抗告人所言非虛，相對人顯有隱匿收入事實
    ，原裁定逕以抗告人並無憑據認定相對人已將系爭不動產出
    租他人，而駁回抗告人之異議，顯然影響債權人受償權利甚
    鉅，爰依法提起抗告等語。
二、按消費者債務清理條例之制定，乃為使負債務之消費者得依
    本條例所定程序清理其債務，以調整其與債權人及其他利害
    關係人之權利義務關係，保障債權人之公平受償，謀求消費
    者經濟生活之更生，進而健全社會經濟之發展，消費者債務
    清理條例第一條定有明文。而債務人有虛報債務、隱匿財產
    ，或對於債權人中之一人或數人允許額外利益，情節重大，
    法院應不認可更生方案，消費者債務清理條例第63條第1 項
    亦有明文。
三、經查：
（一）按依土地法所為之登記有絕對真實之公信力，縱使債務人
      之處分有無效或得撤銷之原因，在債權人未提起塗銷登記
      之訴，並得有勝訴之確定判決以前，該登記仍不失其效力
      。本件相對人設定第二順位抵押權予陳秀援，權利種類為
      普通抵押權，有土地及建物登記謄本在卷可憑（見本院卷
      第8 至11頁），已發生絕對真實之公信力，抗告人如認抵
      押債權不存在，誠屬實體上之問題，應另行起訴以求解決
      ，且有擔保及優先債權並不以於更生程序中陳報債權始得
      行使權利，抗告人以陳秀援為相對人之母親，且未於更生
      程序申報債權，而認該筆抵押債權不存在，洵非可採。
（二）又抗告人主張：管理員告知系爭不動產出租他人使用，相
      對人應有租金收入，相對人未陳報租金收入，而有隱匿收
      入情形等語。惟抗告人僅口頭詢問管理員，並未取得承租
      人之姓名、租賃起始期間及內容，有強制執行案件交辦單
      在卷可憑（見本院卷第15頁），抗告人如主張相對人有將
      系爭不動產出租，受有租金收入之實體事項，應另行起訴
      ，以求確認，原審認定抗告人此部分之主張不可採，並無
      違誤。
四、綜上所述，本院司法事務官斟酌相對人所提更生方案，每月
    為1 期，共96期，每期清償8,648 元，並於每年之3 月份將
    年終獎金全數提出以增加清償金額，清償總金額達1,038,21
    6 元，清償成數約23.79%，認其條件核屬公允、適當、可行
    ，又本件查無同條例第63條或第64條第2 項所定不應認可之
    消極事由存在，乃依同條例第64條第1 項裁定予以認可相對
    人所提更生方案，尚無不當。原裁定駁回抗告人之異議，核
    無違誤。抗告人執前詞指摘原裁定為不當，求予廢棄，為無
    理由，應予駁回。
五、結論：本件抗告為無理由，依消費者債務清理條例第15條，
    民事訴訟法第495 條之1 第1 項、第449 條第1 項、第95條
    、第78條，裁定如主文。
中    華    民    國   100    年    9     月    14    日
                  民事第五庭審判長法  官  張維君
                                  法  官  李育信
                                  法  官  秦慧君
正本係照原本作成。
對本裁定除有涉及法律見解且具有原則上之重要性者外，不得再
抗告。如提再抗告，應於裁定送達後10日內，以書狀向本院提出
再抗告，並繳納再抗告費新臺幣1,000 元。
中    華    民    國   100    年    9     月    14    日
                                  書記官  鄭筑尹